【裁判字號】    92,訴,2157
【裁判日期】    921031
【裁判案由】    毒品危害防制條例
【裁判全文】
臺灣高雄地方法院刑事判決                        九十二年度訴字第二一五七號
    公  訴  人  臺灣高雄地方法院檢察署檢察官
    被      告  乙○○
右列被告因違反毒品危害防制條例案件，經檢察官提起公訴（九十二年度毒偵字第二
九二六號），被告經本院訊問後自白犯罪，改以簡式審判程序審理，本院判決如左：
    主  文
乙○○施用第一級毒品，累犯，處有期徒刑捌月，海洛因壹小包（淨重零點零參公克
、包裝重零點參參公克）及殘有海洛因之注射針筒壹支，均沒收銷燬之；又施用第二
級毒品，累犯，處有期徒刑伍月。應執行有期徒刑壹年，海洛因壹小包（淨重零點零
參公克、包裝重零點參參公克）及殘有海洛因之注射針筒壹支，均沒收銷燬之。
    事  實
一、乙○○前因施用毒品案件，經送觀察、勒戒後，認無繼續施用毒品之傾向，由臺
    灣高雄地方法院檢察署檢察官於民國八十八年三月二十日，以八十八年度偵字第
    二八七二號為不起訴處分確定。復因施用毒品，經送觀察、勒戒後，認有繼續施
    用毒品之傾向，經本院裁定令入戒治處所施以強制戒治，於九十年八月九日戒治
    期滿，且其施用毒品犯行，業經本院於八十九年一月二十五日，以八十九年度訴
    字第七一號判處有期徒刑十月確定，於九十一年五月二十七日縮短刑期執行完畢
    。詎不知悔改，竟基於施用第一級毒品之犯意，於九十二年五月七日上午，在其
    位於高雄縣林園鄉○○村○○○路三四二號住處，以將海洛因摻水稀釋後置於注
    射針筒內施打之方式，施用第一級毒品海洛因一次，乙○○另基於施用第二級毒
    品之犯意，於同日上午，在前開地點，以將甲基安非他命置於鋁箔紙上，下用火
    燒烤加熱後吸食其霧化氣體之方式，施用第二級毒品甲基安非他命一次。嗣為警
    於同日下午六時四十分許，在高雄縣林園鄉○○路王公廟前，見乙○○形跡可疑
    上而前盤查時，當場在其所騎乘之車牌號碼ＴＸＳ─七七三號輕型機車之置物箱
    內，查獲乙○○所有供施用毒品所用之海洛因一小包（淨重零點零三公克、包裝
    重零點三三公克）及殘有海洛因之注射針筒一支，進而將乙○○帶回警局採驗尿
    液後發現上情。
二、案經高雄縣警察局鳳山分局報請臺灣高雄地方法院檢察署檢察官偵查起訴後由本
    院改依簡式審判程序審理。
    理  由
一、本件被告所犯係死刑、無期徒刑、最輕本刑為三年以上有期徒刑以外之罪，其於
    準備程序中就被訴事實為有罪之陳述，經法官告知簡式審判程序之旨，並聽取公
    訴人、被告之意見後，本院認為適宜獨任進行簡式審判程序，故本件適用簡式審
    判程序審理，合先敘明。
二、右述事實，業據被告乙○○於本院審理時坦承不諱，且被告於九十二年五月七日
    經警採尿送驗結果，呈嗎啡及甲基安非他命陽性反應，有高雄縣政府九十二年五
    月二十日九二煙檢字第八五四號煙毒尿液檢驗成績書、高雄醫學大學附設中和紀
    念醫院九十二年七月九日編號９２０７－８１號濫用藥物尿液檢驗報告、尿液流
    程管制清冊各一紙附卷可稽，且被告為警查獲時，尚有白色粉末一小包及注射針
    筒一支扣案可資佐證，扣案之白色粉末經送驗結果，含有海洛因成分，淨重零點
    零三公克、包裝重零點三三公克，有法務部調查局九十二年六月十日調科壹字第
    二二○○一五三七五號鑑定通知書在卷可參，至注射針筒經送驗結果，呈海洛因
    陽性反應，此亦有高雄醫學大學附設中和紀念醫院九十二年九月二十二日編號0
    000－000號檢驗報告存卷可憑，足認被告之自白與事實相符，其確有施用
    第一、二級毒品之犯行無疑。再查被告前因施用毒品案件，經送觀察、勒戒後，
    認無繼續施用毒品之傾向，由臺灣高雄地方法院檢察署檢察官於八十八年三月二
    十日，以八十八年度偵字第二八七二號為不起訴處分確定，復因施用毒品，經送
    觀察、勒戒後，認有繼續施用毒品之傾向，經本院裁定令入戒治處所施以強制戒
    治，於九十年八月九日戒治期滿，且其施用毒品犯行，業經本院於八十九年一月
    二十五日，以八十九年度訴字第七一號判處有期徒刑十月確定之事實，有上開不
    起訴處分書、刑事判決書與臺灣高等法院被告全國前案紀錄表附卷可稽。被告三
    犯毒品危害防制條例第十條之罪，應予依法論科。
三、按犯毒品危害防制條例第十條之罪，經觀察勒戒後，無繼續施用毒品之傾向者，
    應由檢察官為不起訴處分。經不起訴處分後五年內再犯第十條之罪，經觀察勒戒
    後，認有繼續施用毒品之傾向或三犯以上者，即不適用前項之規定（即應由檢察
    官偵查起訴），毒品危害防制條例第二十條第三項定有明文。又按海洛因、甲基
    安非他命為毒品危害防制條例第二條第二項第一、二款所明定之第一、二級毒品
    ，核被告所為，係犯同條例第十條第一項之施用第一級毒品罪及同條例第十條第
    二項之施用第二級毒品罪。被告持有第一、二級毒品進而施用，持有之低度行為
    各為施用之高度行為所吸收，不另論罪。被告所犯上開二罪，罪名各別，行為互
    殊，應分論併罰。被告前因違反毒品危害防制條例，經本院判處有期徒刑十月確
    定，於九十一年五月二十七日縮短刑期執行完畢，有臺灣高等法院被告全國前案
    紀錄表在卷可按，其受有期徒刑之執行完畢，五年以內再犯本案有期徒刑以上之
    二罪，均為累犯，應依法加重其刑。茲審酌被告施用足以導致精神障礙、性格異
    常，甚至造成生命危險之毒品，戕害一己之身體健康，所為尚未害及他人、犯後
    態度等一切情狀，就其所犯上開二罪，分別量處如主文所示之刑，且定其應執行
    刑。扣案之海洛因一小包（淨重零點零三公克、包裝重零點三三公克）為毒品，
    至殘有海洛因之注射針筒一支，因該針筒與其上之毒品無從剝離，亦一體視為毒
    品，均應依毒品危害防制條例第十八條第一項前段規定沒收銷燬之。
據上論斷，應依刑事訴訟法第二百九十九條第一項前段、第二百七十三條之一第一項
，毒品危害防制條例第十條第一項、第二項、第十八條第一項前段，刑法第十一條、
第四十七條、第五十一條第五款，判決如主文。
本案經檢察官甲○○到庭執行職務。
中      華      民      國      九十二      年    十    月    三十一    日
                                  臺灣高雄地方法院刑事庭
                                            法  官    莊  珮  君
右正本證明與原本無異。
如不服本判決，應於判決送達後十日內，向本院提出上訴狀。
                                            書記官    呂  怜  勳
中      華      民      國      九十二      年    十    月    三十一    日
附錄本判決論罪科刑法條：
毒品危害防制條例第十條
施用第一級毒品者，處六月以上五年以下有期徒刑。
施用第二級毒品者，處三年以下有期徒刑。


司法院資訊處製作；財團法人民間司法改革基金會備份。
